【裁判字號】    95,交聲,125
【裁判日期】    951228
【裁判案由】    違反道路交通管理處罰條例聲明異議
【裁判全文】
臺灣花蓮地方法院交通事件裁定         95年度交聲字第125號
原處分機關  交通部公路總局臺北區監理所花蓮監理站玉里分站
異  議  人
即受處分人  甲○○
異議人即受處分人因不服違反道路交通管理處罰條例案件，對於
原處分機關違反道路交通管理事件裁決書95年9月6日所為之北監
玉裁第裁45─P00000000號之處分聲明異議，本院
裁定如下：
    主  文
異議駁回。
    理  由
一、原處分機關以：異議人即受處分人甲○○並無駕駛執照，卻
    於民國95年5月25日13時40分許，騎乘車牌號碼M7X-803號重
    型機車，行駛於台二三線公路上，嗣行經該公路16公里附近
    ，因故跌落路旁，經警到場處理後，而查知上情，乃依道
    路交通管理處罰條例第21條第1項第1款規定，處罰鍰新臺幣
    （下同）9,600元。異議人則以：當時係異議人之太太林奕
    伶騎乘機車搭載異議人，並因故跌落道路旁，員警不察，竟
    認定異議人為騎乘機車者，而掣發違規通知單，故實難甘服
    ，為此聲明異議，請求撤銷原處分等語。
二、本件異議人違規後，道路交通管理處罰條例業於95年7月1日
    修正施行，修正前道路交通管理處罰條例第21條第1項第1款
    規定：汽車駕駛人，有下列情形之一者，處新臺幣6, 000
    元以上12,000元以下罰鍰：一、未領有駕駛執照駕車者。修
    正後道路交通管理處罰條例就上開條文僅為文字上之修改為
    ：未領有駕駛執照駕駛小型車或機器腳踏車，並未修正其處
    罰要件，故修正前規定對異議人並未較有利，本件應適用修
    正後道路交通管理處罰條例第21條第1項第1款規定，合先敘
    明。
三、經查，異議人於上開時間、地點騎乘車牌號碼M7X-803號重
    型機車，搭載其太太林奕伶，行駛於台二三線公路上，嗣行
    經該公路16公里附近，因故跌落路旁，經送醫急救後，警員
    呂國成到場對異議人為酒測時，異議人當場坦承其為機車駕
    駛人一情，業據證人呂國成於偵查中證述明確，並有玉里分
    局中心來按各類案件紀錄表1份在卷可稽，另衡以異議人被
    送至玉里榮民醫院急診時，向醫生陳述其係因為騎乘機車跌
    倒而受傷，而異議人之太太林奕伶則向醫生表示係騎機車被
    搭載跌倒而受傷等情，亦有玉里榮民醫院急診病歷摘要及急
    診護理記錄單各2份在卷可查，堪認異議人確實於上開時間
    、地點騎乘機車搭載林奕伶而跌倒，本院玉里簡易庭審理95
    年度玉交簡字第75號被告甲○○涉犯公共危險案件亦同此認
    定，有上開刑事判決書1份附卷可查；又異議人確無駕駛執
    照，亦有證號查詢機車駕駛人資料1紙在卷可稽，綜上，異
    議人無照駕駛之違規行為應堪認定，其辯稱其當時係遭人搭
    載而未騎乘機車云云，並不可採。本件事證明確，原處分機
    關依據上開規定所為之處分，要無違誤，本件異議為無理由
    ，應予駁回。
據上論斷，應依道路交通案件處理辦法第19條，裁定如主文。
中    華    民    國    95    年  12    月     28     日
                          臺灣花蓮地方法院交通法庭
                                法  官      俞秀美
上列正本證明與原本無異。
如對本裁定不服，應於送達後5日內，向本院提出抗告狀（應抄
附繕本）。
                               書記官
中    華    民    國    96     年    1  月     2     日


司法院資訊處製作；財團法人民間司法改革基金會備份。
